【裁判字號】    95,訴,1040
【裁判日期】    950714
【裁判案由】    違反槍砲彈藥刀械管制條例
【裁判全文】
臺灣桃園地方法院刑事判決              95年度訴字第1040號
公  訴  人  台灣桃園地方法院檢察署檢察官
被      告  甲○○
指定辯護人  本院公設辯護人楊晴翔
上列被告因違反槍砲彈藥刀械管制條例案件，經檢察官提起公訴
（95年度偵字第7281號），本院判決如下：
    主  文
甲○○未經許可，持有可發射子彈具有殺傷力之改造手槍，處有
期徒刑參年，併科罰金新臺幣伍萬元，罰金如易服勞役，以新臺
幣壹仟元折算壹日。
扣案之仿FN廠一九一０型半自動手槍製造之改造手槍壹支（含彈
匣壹個，槍枝管制編號：0000000000號）沒收。
    事  實
一、甲○○明知可發射子彈具有殺傷力之槍枝，屬槍砲彈藥刀械
    管制條例第4 條第1 項第1 款所管制之槍，非經中央主管機
    關許可，不得無故持有之。竟於民國95年3 月6 日下午2 時
    許，在桃園縣中壢市○○路第一市場附近，以新臺幣25,000
    元之代價，向真實姓名年籍不詳自稱「小偉」之成年男子，
    購入可發射子彈具有殺傷力之仿FN廠1910型半自動手槍製造
    之槍枝，換裝土造金屬槍管改造而成之改造手槍（含彈匣1
    個，槍枝管制編號0000000000號）、不具殺傷力之土造子彈
    1 顆後，將之放置在桃園縣龍潭鄉高原村2 鄰橫岡下12號住
    處。嗣於95年3 月9 日上午，甲○○因要外出遂將上開槍枝
    置入灰色手提包內隨身攜帶用以防身。迄同日晚上7 時許，
    在桃園縣龍潭鄉○○路29之1 號「龍潭保齡球館」執行臨檢
    時，為警查獲，並扣得前開槍枝。
二、案經桃園縣政府警察局龍潭分局報請臺灣桃園地方法院檢察
    署檢察官偵查起訴。
    理  由
一、上揭事實，業據被告甲○○於警詢、偵查中及本院審理時坦
    承不諱，並有現場照片4 幀在卷可參，及仿FN廠1910型半自
    動手槍製造之改造手槍1 支扣案足資佐證。而上揭扣案槍枝
    經送內政部警政署刑事警察局鑑驗結果為：「送鑑手槍1 支
    （槍枝管制編號：0000000000號），係由仿FN廠1910型半自
    動手槍製造之槍枝，換裝土造金屬槍管改造而成之改造手槍
    ，機械性能良好，可擊發適用子彈，認具殺傷力。」有該局
    95 年3月30日刑鑑字第0950037825號槍彈鑑定書1 份及槍枝
    照片4 幀在卷可稽，足見被告上揭自白與事實相符。是本件
    事證明確，被告犯行堪予認定，應依法論科。
二、核被告甲○○所為，係犯槍砲彈藥刀械管制條例第8 條第4
    項之未經許可，持有可發射子彈具有殺傷力之改造手槍罪。
    爰審酌槍、彈性質上屬高度危險之物品，而被告購入具殺傷
    力之手槍，對社會之秩序及安寧，勢將產生極大之不安，惟
    鑑於被告犯罪之動機、目的、手段及犯後坦承犯行等一切情
    狀，爰量處如主文所示之刑，併科罰金新臺幣50,000元。又
    按行為後法律有變更者，適用行為時之法律。但行為後之法
    律有利於行為人者，適用最有利於行為人之法律，刑法第2
    條第1 項定有明文。此條規定乃與刑法第1 條罪刑法定主義
    契合，而貫徹法律禁止溯及既往原則，係規範行為後法律變
    更所生新舊法律比較適用之準據法，是刑法第2 條本身雖經
    修正，但刑法第2 條既屬適用法律之準據法，本身尚無比較
    新舊法之問題，應一律適用裁判時之現行刑法第2 條規定以
    決定適用之刑罰法律，先予辨明。又以本次刑法修正之比較
    新舊法，應就罪刑有關之共犯、未遂犯、想像競合犯、牽連
    犯、連續犯、結合犯，以及累犯加重、自首減輕暨其他法定
    加減原因（如身分加減）與加減例等一切情形，綜其全部罪
    刑之結果而為比較，最高法院95年5 月23日著有95年度第8
    次刑庭會議決議可資參照。經查：被告甲○○行為時，刑法
    第42條第2 項前段規定：「易服勞役以1 元以上3 元以下折
    算一日。」，又被告行為時之易服勞役折算標準，業據修正
    前罰金罰鍰提高標準條例第2 條前段規定，就其原定數額提
    高為100 倍折算1 日，則被告行為時之易服勞役折算標準，
    應以銀元300 元折算1 日，即新台幣900 元折算1 日。惟95
    年7 月1 日修正公布施行之刑法第42條第3 項前段規定：「
    易服勞役以新台幣一仟元、二仟元或三仟元折算一日。」比
    較修正前後之易服勞役折算標準，以修正後之規定，較有利
    於被告，則應依刑法第2 條第1 項後段規定，適用修正後之
    刑法第42條第3 項前段規定，定其折算標準。被告行為後，
    刑法第33條第5 款修正為主刑之種類：罰金新台幣一千元以
    上，以百元計算之，並於95年7 月1 日施行。比較被告行為
    時刑法第33條第5 款主刑之種類：罰金銀元1 元以上。就罰
    金之最低度以適用舊法對於被告有利。綜合上述各條文修正
    前、後之比較，揆諸前揭最高法院決議及修正後刑法第2 條
    第1 項前段、後段規定之「從舊、從輕」原則，自應全部適
    用被告行為後之法律，即修正後刑法之相關規定予以論處，
    是就前揭宣告之罰金刑之部分，諭知易服勞役以新臺幣1,00
    0 元折算1 日，以資懲儆。
四、又沒收依我國刑法規定，為從刑之一種，附屬於主刑，不生
    比較輕重問題（最高法院79年度第3 次刑事庭會議決議），
    亦不容與其他刑法總則規定割裂適用，是扣案之仿FN廠1910
    型半自動手槍製造之槍枝換裝土造金屬槍管而成之改造手槍
    1 支（含彈匣1 個，槍枝管制編號0000000000號），屬違禁
    物，應依修正後刑法第38條第1 項第1 款規定宣告沒收之。
據上論斷，應依刑事訴訟法第299 條第1 項前段，槍砲彈藥刀械
管制條例第8 條第4 項，修正後刑法第2 條第1 項但書、第11條
前段、第42條第3 項、第38條第1 項第1 款，判決如主文。
本案經檢察官蔡孟利到庭執行職務。
中    華    民    國    95    年    7     月    14    日
                  刑事第一庭  審判長法  官  曾淑華
                                    法  官  黃梅淑
                                    法  官  朱美璘
以上正本證明與原本無異
如不服本判決書應於送達後10日內向本院提出上訴狀
                                    書記官  楊鳳滿
中    華    民    國    95    年    7     月    17    日
附錄本案論罪科刑法條：
槍砲彈藥刀械管制條例第8條
未經許可，製造、販賣或運輸鋼筆槍、瓦斯槍、麻醉槍、獵槍、
空氣槍或第4 條第1 項第1 款所定其他可發射金屬或子彈具有殺
傷力之各式槍砲者，處無期徒刑或5 年以上有期徒刑，併科新臺
幣1 千萬元以下罰金。
未經許可，轉讓、出租或出借前項所列槍枝者，處5 年以上有期
徒刑，併科新臺幣1 千萬元以下罰金。
意圖供自己或他人犯罪之用，而犯前二項之罪者，處無期徒刑或
 7 年以上有期徒刑，併科新臺幣 1 千萬元以下罰金。
未經許可，持有、寄藏或意圖販賣而陳列第1 項所列槍枝者，處
 3 年以上10年以下有期徒刑，併科新臺幣700 萬元以下罰金。
第 1 項至第 3 項之未遂犯罰之。


司法院資訊處製作；財團法人民間司法改革基金會備份。
